臺灣士林地方法院民事裁定　　　　　　100年度事聲字第212號
異　議　人　陳冠曲
相　對　人　台新國際商業銀行股份有限公司
法定代理人　蔡榮棟
上列當事人間聲請支付命令事件，異議人對於本院司法事務官民
國100 年11月11日100 年度司促字第17394 號駁回異議之裁定聲
明異議，本院裁定如下：
    主      文
異議駁回。
    理      由
一、按當事人對於司法事務官處理事件所為之終局處分，得於處
    分送達後10日之不變期間內，以書狀向司法事務官提出異議
    ；司法事務官認前項異議有理由時，應另為適當之處分；認
    異議為無理由者，應送請法院裁定之；法院認該異議為有理
    由時，應為適當之裁定，認異議為無理由者，應以裁定駁回
    之，民事訴訟法第240條之4 第1 至3 項分別定有明文。
二、異議意旨略以：異議人當時工作出國，無法至財團法人金融
    聯合徵信中心申請所有債務表導致異議逾期，而後又因資產
    管理公司之催收致工作被辭任，然異議人仍願協商還款，請
    求待異議人找到工作後與最大債權銀行協商還款，同意撤銷
    此支付命令等語。
三、按送達於住居所、事務所或營業所不獲會晤應受送達人者，
    得將文書付與有辨別事理能力之同居人或受僱人，民事訴訟
    法第137 條第1 項定有明文。又按債務人於支付命令送達後
    ，逾20日之不變期間，始提出異議者，法院應以裁定駁回之
    ，亦為同法第518 條所明定。查本院民國100 年10月7 日所
    為100 年度司促字第17394 號支付命令，於100 年10月18日
    寄送至異議人之住所臺北市南港區○○○路○ 段99號7 樓之
    5 ，因不獲會晤異議人，而將文書付與同居該地之異議人之
    父收受等情，有本院送達回證可參（見本院100 年度司促字
    第17394 號卷第18頁），該送達係屬合法，並於斯時即發生
    送達之效力，至異議人之父何時將支付命令文書實際交付異
    議人，則非所問。是計至100 年11月7 日（星期一）下午12
    時，異議期間即已屆至，乃異議人遲至同年月8 日始提出異
    議，顯逾法定期間，自應予以駁回。本院司法事務官本同一
    見解，駁回異議人之異議，於法並無不合，異議意旨指摘原
    裁定不當，求為廢棄，為無理由，應予駁回。
四、本件支付命令業已確定如上述，聲明異議意旨另主張願與債
    權銀行協商還款等情，即非本件異議程序所得審酌，異議人
    就債務如有不能清償或不能清償之虞，應另循消費者債務清
    理條例規定所定程序請求協商或聲請更生、清算，附此敘明
    。
五、爰依法裁定如主文。
中    華    民    國    100   年    12    月    29    日
                  民事第一庭  法  官  孫曉青
以上正本係照原本作成。
如對本裁定抗告，應於裁定送達後10日內向本院提出抗告狀，並
繳納抗告費新臺幣1,000元。
中    華    民    國    100   年    12    月    30    日
                              書記官  詹佳佩